【裁判字號】    99,簡上,118
【裁判日期】    990610
【裁判案由】    損害賠償
【裁判全文】
臺灣高雄地方法院民事判決             99年度簡上字第118號
上  訴  人  乙○○
被  上訴人  甲○○
上列當事人間請求損害賠償事件，上訴人對於民國99年2 月4 日
本院高雄簡易庭98年度雄簡字第3947號第一審判決不服，提起上
訴，本院判決如下：
    主      文
上訴駁回。
上訴訴訟費用由上訴人負擔。
    事實及理由
一、上訴人原起訴主張：兩造為兄弟關係，於民國97年2 月27日
    晚上7 時許，在高雄市前鎮區○○○街180 巷43號祖宅分配
    父親遺產時，因就父親神主牌供奉問題意見不一，兩造遂發
    生口角爭吵，詎被上訴人竟在上開祖宅門外之不特定人得共
    聞共見之場所，公然以臺語對上訴人辱罵：「畜生」等語後
    ，即欲開車離去，上訴人因遭被上訴人辱罵，乃以手拍打被
    上訴人之汽車後車蓋，示意被上訴人停車而欲與之理論，惟
    被上訴人下車後，竟又以「幹你娘！」等語辱罵上訴人，並
    持鐵管毆打上訴人，致上訴人受有頭頂頭皮裂傷（長約6 公
    分）、頭皮多處瘀傷、左前額顏面瘀傷、左胸挫傷、左上腹
    挫傷、右前臂瘀腫、左膝瘀傷、左小腿瘀傷、右小腿瘀傷之
    傷害，侵害上訴人之名譽權及身體權甚鉅，為此爰依民法侵
    權行為之法律關係，請求被上訴人賠償上訴人因受傷無法工
    作所造成之新臺幣（下同）98,000元工資損失及慰撫金200,
    00 0元等語，並聲明：被上訴人應給付上訴人298,000 元，
    及自起訴狀繕本送達翌日即98年4 月21日起至清償日止，按
    週年利率5 ％計算之利息。
二、被上訴人則以：伊確實有毆打及辱罵上訴人之行為，惟伊等
    係互毆，且上訴人當不致因傷休養至49日之久無法工作，是
    上訴人之請求應無理由等語，資為抗辯，並聲明：駁回上訴
    人之訴。
三、原審審理結果，判決被上訴人給付上訴人54,000元及自98年
    4 月21日起至清償日止，按週年利率5 ％計算之利息，上訴
    人其餘請求駁回。上訴人不服，提起上訴，除援用原審之主
    張及陳述外，並於本院補陳：伊確實因傷無法工作49天，即
    便伊於傷口放線後自行買藥擦抹傷口，然非等同上訴人所受
    傷勢並無後遺症；且其名下僅有舊公寓即因繼承持份之不動
    產，伊之身分證號碼與別人重複，原審依職權所調閱之上訴
    人稅務電子閘門資料及認定兩造為互毆之情形有誤等語。於
    本院聲明：（一）原判決關於上訴人敗訴部分廢棄。（二）
    上開廢棄部部分，被上訴人應給付上訴人100,000 元，及自
    起訴狀繕本送達翌日即98年4 月21日起至清償日止，按週年
    利率5 ％計算之利息。被上訴人則表示上訴人之上訴無理由
    。並聲明：上訴駁回。
四、兩造不爭執事項：
（一）兩造為兄弟關係，於97年2 月27日晚上7 時許，被上訴人
      在高雄市前鎮區○○○街180 巷43號祖宅門外，公然以臺
      語對上訴人辱罵：「畜生」、「幹你娘！」等語辱罵上訴
      人，並持鐵管毆打上訴人之事實。
（二）上訴人受有頭頂頭皮裂傷（長約6 公分）、頭皮多處瘀傷
      、左前額顏面瘀傷、左胸挫傷、左上腹挫傷、右前臂瘀腫
      、左膝瘀傷、左小腿瘀傷、右小腿瘀傷之傷害。
（三）上訴人任職於欣憶塗裝工程有限公司（下稱欣憶公司），
      從事披土、刷牆壁、噴漆等工作，每日薪資約2,000 元。
五、兩造爭執事項：上訴人是否因前開傷勢而無法工作達49日？
六、本院判斷：
（一）上訴人固主張原審未斟酌上訴人遭被上訴人以鐵管猛擊頭
      部，頭部縫合7 針並住院1 日留院觀察才倖免於難，且初
      步治療後診斷所受傷害為「頭頂頭皮裂傷（長約6 公分）
      、頭皮多處瘀傷、左前額顏面瘀傷、左胸挫傷、左上腹挫
      傷、右前臂瘀腫、左膝瘀傷、左小腿瘀傷、右小腿瘀傷」
      ，之後上訴人背部因受被上訴人傷害所及又陸續引發疼痛
      等症狀，從上訴人受傷照片可證明上訴人受傷極為嚴重，
      絕非皮肉外傷；又上訴人之傷口雖於1 星期後放線，之後
      便自行買藥擦抹傷口，然並不因此等同上訴人所受傷勢於
      傷口放線後已無大礙而無後遺症，況上訴人已從事油漆工
      作數十年，在受傷前工作並無頭痛現象，受傷後方有此現
      象，上訴人因而無法工作達49日。原審就此疏未調查，僅
      判命被上訴人給付上訴人7 日之工作損失，顯有違誤，並
      提出欣憶塗裝工程有限公司證明書1 紙，用以證明上訴人
      確於97年2月28日至97年4月17日共49日無法工作云云。
（二）按當事人主張有利於己之事實者，就其事實有舉證之責任
      ，民事訴訟法第277 條定有明文。經查，上訴人於97 年2
      月27日晚上7 時30分送至高雄市立民生醫院（下稱民生醫
      院）急救，到院時意識清楚，主訴頭暈及頭痛，於急診室
      經傷口處理及縫合術後，實施腦部電腦斷層掃描，並無顱
      內病灶之證據，上訴人並於當日晚上9 時10分即辦理出院
      等情，有民生醫院98年7 月22日高市民醫病字第09800043
      79號函在卷可稽（見原審卷第32頁），可認上訴人雖遭受
      被上訴人以鐵管攻擊，但僅係皮肉外傷，並無損及腦部內
      在；況上訴人自稱其受傷後大約1 星期後傷口放線，之後
      其自行買藥擦抹傷口等情，顯然其傷勢於傷口放線後已無
      大礙而得自行處理。雖上訴人表示其因頭部受重傷致使無
      法工作，並提出照片影本6 張為憑（見原審卷第11至12頁
      ），然上訴人於本院審理時自承前開照片均係事發一個禮
      拜後，前往律師事務所處拍攝，審以上訴人從事之工作內
      容為披土、刷牆壁、噴漆，且上訴人既得外出前往律師事
      務所，顯見其於休息7 日後已得自由活動，應認上訴人之
      傷勢於受傷後7 日後已無礙其工作；雖上訴人提出欣憶公
      司之證明書（見本院卷第18頁），用以證明上訴人確因受
      傷致有49日無法工作之事實，然查，上訴人休息7 日後已
      得外出活動已如前述，況該證明書僅得證明上訴人有49日
      未工作，然無法證明上訴人確因傷致49日無法工作，故縱
      認其49日未工作，亦與上開傷勢無相當因果關係。至上訴
      人復稱其因受傷致有後遺症云云，惟其並未舉證以實其說
      ，尚難認為可採。是原審認定上訴人不能工作之期間僅7
      天，而認上訴人之薪資損失14,000元（即2,000 元×7 ＝
      14,000 元），並無違誤。
（三）上訴人又以伊之身分證號碼與別人重複，原審依職權所調
      閱之上訴人稅務電子閘門資料有誤云云。然上訴人就此部
      分前於原審並未異議，復於本院審理時空言指摘，而未舉
      證以實其說，其主張即難遽採。況國民身分證號碼、稅務
      電子閘門資料均係經政府機關詳細審核、複驗後所認證，
      具有相當真實性，原審參酌上開資料，引為酌定精神慰撫
      金之參考，即無不合。至上訴人復主張原審認定兩造乃互
      毆係屬違誤云云，然細繹原審判決，並無對兩造間是否為
      互毆之事實作何判斷，僅表示互毆乃雙方互為侵權行為，
      並無民法第217 條過失相抵之適用，故被上訴人就本件主
      張過失相抵為無理由。則原審就互毆與否之論述，與上訴
      人所得請求之主張無涉，上訴人就此部分應有誤會，附此
      敘明。
七、綜上所述，原審判決並無違誤。上訴人上訴請求廢棄原判決
    不利於上訴人部分，就廢棄部分被上訴人並應給付上訴人10
    0,000 元及遲延利息，即屬無理由，應予駁回。
八、兩造之其餘攻擊防禦方法，經本院審酌後，認與判決之結果
    不生影響，無一一論述必要，附此敘明。
九、據上論結，本件上訴為無理由，依民事訴訟法第436 條之1
    第3 項、第449 條第1 項、第78條，判決如主文。
中    華    民    國    99    年    6     月    10    日
                  民事第一庭  審判長法  官  黃國川
                                    法  官  張茹棻
                                    法  官  林岳葳
正本係照原本作成。
本判決不得上訴。
中    華    民    國    99    年    6     月    10    日
                                    書記官  簡文清

司法院資訊處製作；財團法人民間司法改革基金會備份。
